臺灣臺中地方法院刑事判決　　　　　　　　　　　　　九十一年度訴字第四三號
　　公　訴　人　台灣台中地方法院檢察署檢察官
　　被　　　告　乙○○
右列被告因妨害公務等案件，經檢察官提起公訴（九十一年度偵字第一二四號），本
院判決如左：
    主  文
乙○○服用酒類，不能安全駕駛動力交通工具而駕駛，累犯，處有期徒刑伍月，如易
科罰金，以參佰元折算壹日；又損壞公務員職務上掌管之物品，累犯，處有期徒刑肆
月，如易科罰金，以參佰元折算壹日。應執行有期徒刑捌月，如易科罰金，以參佰元
折算壹日。
    事  實
一、乙○○前於民國（下同）八十九年間，因犯傷害罪，經本院以八十九牛度易字第
    三○二二號判處有期徒刑七月確定，於九十年間，因犯妨害自由罪，經本院以九
    十年度易字第一三二八號判處有期徒刑四月確定，嗣二案更定應執行刑為有期徒
    刑十月，於九十年十一月二十四日執行完畢。詎仍不知悔改，明知喝酒過量不得
  駕車，竟於九十年十二月二十二日（公訴人誤繕為九十年十月二十二日）十八時
    許，在台中市西屯區友人住處飲酒，因飲酒後吐氣已超過每公升零點五五毫克，
    已達不能安全駕駛動力交通工具之程度，仍執意駕駛其車牌號碼ＳＳＣ─八○三
    號輕型機車，而於同年十二月二十二日十八時二十分許，駕駛上開輕型機車行經
    台中市○○街右轉美村路口時，因無法安全操控該機車，不慎與同方向行駛由丙
    ○○所駕駛之車牌號碼Ｃ四─八一四五號自用小客車發生擦撞。經警員前往現場
    處理、丈量，並持酒精測量器請乙○○進行吐氣酒精含量測驗，而測試出乙○○
    之喝酒後吐氣所含之酒精成份高達每公升零點八四毫克，而查獲其公共危險犯行
    ，因而將之帶回台中市警察局第一分局公益派出所製作筆錄，乙○○因酒意未退
    ，大聲吵鬧，竟仗酒意先用頭撞，繼之再用腳踹派出所之公文櫃，致公文櫃損壞
    無法使用，而毀損公務員職務上掌管之物品。
二、案經台中市警察局第一分局報告台灣台中地方法院檢察署檢察官偵查起訴。
    理  由
一、訊據被告乙○○對於右開因服用酒類過量已達於不能安全駕駛竟仍駕駛上開車牌
    號碼ＳＳＣ─八○三號輕型機車，並與案外人丙○○發生碰撞，經警查獲後於派
    出所內竟用腳踹派出所之公文櫃，致公文櫃損壞無法使用一節坦承不諱，並有證
    人即當時在場處理之警員甲○○於本院審理中證稱：當日將被告帶回派出所，因
    為被告情緒不穩定，所以幫被告戴上手銬、腳鐐，及安全帽，以保護其安全，被
    告問說為什麼要幫其帶手銬，然後就用手銬敲桌上的玻璃，掙脫安全帽，用頭去
    撞公文櫃，撞完之後還用腳去踢公文櫃，因為被告這樣踢的結果，導致鐵櫃的門
    閂斷掉，無法再關起來，沒有辦法使用（見本院九十一年二月二十五日訊問筆錄
    ）等語，且有遭被告毀損之公文櫃照片一紙在卷足憑。查該公文櫃屬警員執行公
    務時所使用之物品，係屬公務員職務上所掌管之物品，則被告確有損害公務員職
    務上所掌管之物品犯行。次查，被告因服用酒類已達於不能安全駕駛動力交通工
    具之程度，其喝酒後吐氣所含之酒精成份高達每公升零點八四毫克之事實，業據
    被告自承在卷，亦有酒精濃度測試表與交通事故調查報告表各一份附卷足參。按
    行為人飲酒後如其呼氣酒精濃度達於每公升零點五五毫克時，即有反應較慢、感
    覺降低、影響駕駛之輕到中度之中毒症狀，此有行政院國軍退除役官兵輔導委員
    會台北榮民總醫院八十八年八月五日（八八）北總內字第二六八六八號函可知，
    且參考德國、美國之認定標準，行為人飲酒後其吐氣中酒精濃度如已達於每公升
    ○點五五毫克，則其肇事率為一般未飲酒者之十倍（法務部八十八年五月十八日
    八八年度法檢字第一六六九號函參照），是依前述酒精測試單、交通事故調查報
    告表、行政院國軍退除役官兵輔導委員會台北榮民總醫院上開函文及前揭法務部
    函文等補強證據已足資證明被告於本院審理中所為上開自白具有相當程度之真實
    性，而得使本院確信被告前述自白之犯罪事實確與事實相符。是本件事證明確，
    被告犯行堪以認定，應予依法論科。
二、核被告乙○○所為，係犯刑法第一百八十五條之三服用酒類不能安全駕駛動力交
    通工具而駕駛罪、同法第一百三十八條損害公務員職務上掌管物品罪。被告前於
    八十九年間，因犯傷害罪，經本院以八十九牛度易字第三○二二號判處有期徒刑
    七月確定，於九十年間，因犯妨害自由罪，經本院以九十年度易字第一三二八號
    判處有期徒刑四月確定，嗣二案更定應執行刑為有期徒刑十月，於九十年十一月
    二十四日執行完畢等情，有台灣台中地方法院檢察署刑案資料查註紀錄表及台灣
    高等法院被告全國前案紀錄表各乙份在卷足憑，被告五年以內再犯本件有期徒刑
    以上之二罪，為累犯，均應依刑法第四十七條規定加重其刑。其所犯上開二罪間
    ，犯意各別，行為互殊，應予分論併罰。爰審酌被告酒醉後已不能安全駕駛，仍
    不顧公眾危險，貿然行駛，並將公務員職務上所掌管之物品任意毀損，惟念及被
    告犯後坦承犯行，兼衡其犯罪動機、目的、手段、所生危害等一切情狀，量處如
    主文所示之刑，均諭知易科罰金之折算標準，並定應執行之刑，以資懲戒。
據上論斷，應依刑事訴訟法第二百九十九條第一項前段，刑法第一百八十五條之三、
第一百三十八條、第四十一條第一項前段、第二項、第五十一條第五款、第四十七條
，罰金罰鍰提高標準條例第二條，判決如主文。
中      華      民      國      九十一      年      三    月    二十七  日
                                臺灣臺中地方法院刑事第六庭
                                    法  官  劉  麗  瑛
右正本證明與原本無異。
如不服本判決，應於送達後十日內向本院提出上訴狀 （須附繕本） ，上訴於台灣高等
法院台中分院。
                                    書記官
中      華      民      國      九十一    年      三    月    二十七  日
附錄論罪科刑法條
刑法第一百三十八條：毀棄、損壞或隱匿公務員職務上掌管或委託第三人掌管之文書
、圖畫、物品，或致令不堪用者，處五年以下有期徒刑。
刑法第一百八十五條之三：服用毒品、麻醉藥品、酒類或其他相類之物，不能安全駕
駛動力交通工具而駕駛者，處一年以下有期徒刑、拘役或三萬元以下罰金。
